臺灣南投地方法院民事簡易判決
111年度投簡字第465號
原      告  江昀芝  

                      送達地址：新竹市○區○○路000巷00                                  號
被      告  江岷栩  
上列當事人間損害賠償事件，原告提起刑事附帶民事訴訟，經本
院刑事庭裁定移送前來（111年度附民字第51號），本院於民國1
11年11月22日言詞辯論終結，判決如下：
    主      文
被告應給付原告新臺幣壹拾壹萬元。
原告其餘之訴駁回。
本判決第一項得假執行。但被告如以新臺幣壹拾壹萬元為原告預
供擔保，得免為假執行。
    事實及理由
一、原告起訴主張：被告明知無正當理由徵求他人提供金融帳戶
    之存摺、提款卡及密碼者，極有可能利用金融帳戶作為詐欺
    犯罪及隱匿詐欺犯罪所得去向之工具，竟仍容任所提供之金
    融帳戶可能被利用，造成詐欺取財結果之發生，而基於幫助
    詐欺取財、幫助洗錢之不確定故意，於民國110年1月20日前
    某時許，將其名下申辦之彰化商業銀行帳號000-0000000000
    0000號（下稱彰銀帳戶）及玉山銀行帳號000-000000000000
    0號（下稱玉山帳戶）之網路銀行帳戶及密碼，交予真實姓
    名年籍不詳之人，再由自稱何明之香港人使用社群軟體Inst
    agram聯繫原告，佯稱透過TGT平台投資獲利，致原告陷於錯
    誤，分別於110年1月20日23時9分許匯款新臺幣（下同）1萬
    元至被告之彰銀帳戶、同年1月23日15時33分、同年1月24日
    20時21分許匯款5萬元、5萬元至被告之玉山帳戶，末由不詳
    之人再轉匯至其他人頭帳戶後提領一空，原告因而受有11萬
    元之損害；又原告受騙款項為薪資及剛完婚父母親友及丈夫
    給予祝福之款項，事件發生以來，原告因極度自責造成身體
    抵抗力下降，健康不斷出狀況，身心均痛苦異常，被告應賠
    償精神慰撫金10萬元。爰依侵權行為之法律關係提起本件訴
    訟等語。並聲明：被告應給付原告21萬元。
二、被告抗辯略以：其也是被虛擬貨幣平台所騙，平台需要帳戶
    、密碼等所有網路資料，是從LINE群組登入，LINE群組已經
    刪除，其也換手機了，其是為了購買貨幣再轉賣，要以網路
    銀行轉帳，從平台的廣告登入，購買貨幣到其平台帳戶等語
    資為抗辯。並聲明：原告之訴駁回。
三、法院之判斷：
（一）原告主張其因受騙，而分別於110年1月20日23時9分許匯
      款1萬元至被告之彰銀帳戶、同年1月23日15時33分、同年
      1月24日20時21分許匯款5萬元、5萬元至被告之玉山帳戶
      ；被告幫助洗錢之犯行，業經本院以111年度金訴字第13
      號刑事判決判處被告有罪在案等情，業據其提出Instagra
      m對話截圖、TGT福利客服對話紀錄、轉帳紀錄截圖為證，
      並經本院調取上開刑事案件電子卷證光碟核閱無誤，且為
      被告所不爭執，堪信原告上開主張為真實。
（二）因故意或過失，不法侵害他人之權利者，負損害賠償責任
      。故意以背於善良風俗之方法，加損害於他人者亦同。數
      人共同不法侵害他人之權利者，連帶負損害賠償責任。不
      能知其中孰為加害人者亦同。造意人及幫助人，視為共同
      行為人。民法第184條第1項、第185條分別定有明文。本
      件被告抗辯其亦為虛擬貨幣平台所騙，其並未將彰銀帳戶
      、玉山帳戶及密碼交予他人，惟並未提出任何對其有利之
      證據，參以本件前經臺灣南投地方檢察署檢察官調取被告
      彰銀、玉山帳戶之數位帳戶登入IP位置資料均非被告，有
      IP位置登入資料、台灣大哥大通訊數據上網歷程查詢等附
      於前開電子卷證光碟可參，可見被告有將上開銀行之數位
      帳戶及密碼交予詐欺集團成員使用，其幫助詐欺取財及幫
      助洗錢之行為與原告所受損害間有相當因果關係，依前開
      規定，視為共同侵權行為人，自應對原告所受損害負損害
      賠償責任，是原告請求被告賠償11萬元，自屬有據。
（三）人格權受侵害時，得請求法院除去其侵害；有受侵害之虞
      時，得請求防止之。前項情形，以法律有特別規定者為限
      ，得請求損害賠償或慰撫金。不法侵害他人之身體、健康
      、名譽、自由、信用、隱私、貞操，或不法侵害其他人格
      法益而情節重大者，被害人雖非財產上之損害，亦得請求
      賠償相當之金額。民法第18條、第195條第1項前段分別定
      有明文。是依前揭法條規定，請求賠償非財產上損害者，
      須以人格權受侵害，及法律有特別規定者為限，倘僅係受
      有財產上損害，自無請求賠償精神慰撫金之餘地。本件原
      告主張其受有精神損害，請求被告賠償10萬元，並提出衛
      生福利部中央健康保險署門診資料、慢性病連續處方箋、
      用藥紀錄為證，惟原告係遭詐欺受有損害，其所受之損害
      為財產權之侵害，故原告以其遭詐騙11萬元為由，請求被
      告給付精神慰撫金10萬元，於法無據。
四、綜上所述，原告依侵權行為之法律關係，請求被告給付11萬
    元，為有理由，應予准許，然逾此範圍之請求，則無理由，
    應予駁回。
五、本件原告勝訴部分係適用簡易程序所為被告敗訴之判決，依
    民事訴訟法第389條第1項第3款規定，應依職權宣告假執行
    。並依同法第392條第2項規定，依職權宣告被告如預供擔保
    相當金額，得免為假執行。
六、本件原告係於刑事訴訟程序提起民事訴訟，經本院刑事庭裁
    定移送前來，依刑事訴訟法第504條第2項規定，無庸繳納裁
    判費，且本件訴訟繫屬期間亦未增生訴訟費用事項，故無訴
    訟費用負擔問題，併予敘明。
中　　華　　民　　國　　111 　年　　12　　月　　6 　　日
                        臺灣南投地方法院南投簡易庭
                              法  官  丁婉容
以上為正本係照原本作成。
如不服本判決，應於送達後20日內，向本院提出上訴狀並表明上
訴理由，如於本判決宣示後送達前提起上訴者，應於判決送達後
20日內補提上訴理由書（須附繕本）；並向本院繳足上訴裁判費
。　　　　　　　　　　　　　　　
中　　華　　民　　國　　111 　年　　12　　月　　8 　　日
                              書記官  詹書瑋